臺灣板橋地方法院刑事判決　　　　　　　　　　　　九十三年度簡上字第二二七號
　　上　訴　人　臺灣板橋地方法院檢察署檢察官
　　被　　　告　甲○○
右列上訴人因被告甲○○違反毒品危害防制條例案件，不服本院九十三年度簡字第一
一三九號，中華民國九十三年三月二十九日第一審判決（聲請簡易判決處刑案號：九
十二年度毒偵字第三○二三號）提起上訴，暨移送併案審理（九十三年度核退毒偵字
第三五七號、九十三年度核退毒偵字第七○○號、九十三年度毒偵字第二六一六號、
九十三年度核退毒偵字第一五八三號），本院管轄之第二審合議庭認為應適用通常程
序自為第一審判決如左：
    主      文
原判決撤銷。
甲○○連續施用第一級毒品，處有期徒刑壹年。扣案之第二級毒品海洛因貳包（共淨
重壹點壹公克）沒收銷燬；注射針筒貳支沒收。
    事      實
一、甲○○前於民國八十八年間因施用毒品案件，經本院以八十八年度毒聲字第三二
    九號裁定送勒戒處所觀察、勒戒後，認無繼續施用毒品之傾向，經臺灣板橋地方
    法院檢察署檢察官於八十八年二月五日以八十八年度偵字第二六四七號為不起訴
    處分確定；又於同年間因施用毒品案，經送勒戒處所觀察、勒戒後，認有繼續施
    用毒品之傾向，經本院以八十八年度毒聲字第三五七三號裁定令入戒治處所施以
    強制戒治一年，嗣經裁定停止戒治付保護管束，於八十九年六月八日保護管束期
    滿，由臺灣板橋地方法院檢察署檢察官於八十九年七月二十一日以八十九年度戒
    毒偵字第四六九號為不起訴處分確定。猶不知悔改，復基於施用第一級毒品海洛
    因之概括犯意，於九十二年九月十五日起至九十三年九月十七日止，在其位於臺
    北縣三重市○○路○段三三巷九號三樓之住處，以摻水注射體內之方式，連續施
    用第一級毒品海洛因多次，頻率約三天施用一次。嗣先後於(一)九十二年九月十五
    日晚上十時二十分許，在其位於臺北縣三重市○○路○段三三巷九號三樓之家中
    為警查獲；(二)九十三年一月十五日中午十二時三十分許，在上址住處為警查獲；
    (三)九十三年四月十四日下午一時十分許，在臺北縣三重市○○街二八九之一號雅
    格汽車旅館前為警查獲，並扣得其所有供己施用之第一級毒品海洛因一包（淨重
    一‧三○公克）；(四)九十三年六月五日下午三時三十分許，在臺北縣三重市○○
    路○段三三巷九號三樓住處為警查獲，並扣得其所有供己施用之第一級毒品海洛
    因一包（淨重○‧○一公克）及注射針筒二支；(五)九十三年九月十八日下午六時
    二十五分許，在臺北縣三重市○路○街與大勇街交岔路口為警查獲。
二、案經臺北縣政府警察局三重分局報請臺灣板橋地方法院檢察署檢察官偵查聲請簡
    易判決處刑暨臺北市政府警察局中正第二分局、南港分局及臺北縣政府警察局三
    重分局分別報請臺灣板橋地方法院檢察署檢察官移送併案審理。
    理      由
一、右揭犯罪事實，業據被告甲○○於本院審理時坦承不諱，又被告迭次經警詢問後
    所採集之尿液經送檢驗結果，均呈施用第一級毒品海洛因之陽性反應，有臺灣檢
    驗科技股份有限公司於九十二年九月二十四日、九十三年六月十六日、九十三年
    十月六日出具之濫用藥物尿液檢驗報告各一件及臺灣尖端先進生技醫藥股份有限
    公司於九十三年二月十日、九十三年四月二十三日出具之濫用藥物檢驗報告各一
    件附卷可稽，而先後二次扣案之白色粉末各一包，經送法務部調查局鑑驗結果，
    確含第一級毒品海洛因成分，分別淨重一‧三○公克及○‧○一公克（合計淨重
    一‧三一公克），有該局九十三年六月十八日調科壹字第○六○○○八三五○號
    、九十三年七月二十日調科壹字第○六○○○八四九九號鑑定通知書各一件在卷
    足佐。再者被告前於八十八年間因施用毒品案件，經本院以八十八年度毒聲字第
    三二九號裁定送勒戒處所觀察、勒戒後，認無繼續施用毒品之傾向，經臺灣板橋
    地方法院檢察署檢察官於八十八年二月五日以八十八年度偵字第二六四七號為不
    起訴處分確定；又於同年間因施用毒品案，經送勒戒處所觀察、勒戒後，認有繼
    續施用毒品之傾向，經本院以八十八年度毒聲字第三五七三號裁定令入戒治處所
    施以強制戒治一年，嗣經裁定停止戒治付保護管束，於八十九年六月八日保護管
    束期滿，由臺灣板橋地方法院檢察署檢察官於八十九年七月二十一日以八十九年
    度戒毒偵字第四六九號為不起訴處分確定，此有臺灣板橋地方法院檢察署檢察官
    八十八年度偵字第二六四七號、八十九年度戒毒偵字第四六九號不起訴處分書及
    臺灣高等法院被告全國前案紀錄表附卷可參，是被告乃經強制戒治執行完畢釋放
    後，五年內再犯施用毒品之犯行，至為灼然。綜上，足認被告自白與事實相符，
    罪證明確，犯行洵堪認定。
二、查海洛因係毒品危害防制條例第二條第二項第一款所列之第一級毒品。核被告所
    為，係犯毒品危害防制條例第十條第一項之施用第一級毒品罪。被告於施用毒品
    海洛因而持有該毒品之低度行為，應為施用之高度行為所吸收，不另論罪。原聲
    請簡易判決處刑意旨雖未敘及被告自九十二年九月十六日經檢察官諭知具保而釋
    放後至九十三年九月十七日止施用第一級毒品海洛因之犯行，然此部分事實既經
    檢察官提起上訴請求併案審理，核與已聲請簡易判決處刑之犯罪事實既具連續犯
    裁判上一罪關係，應為聲請簡易判決處刑之效力所及，本院自得一併予以審究。
    被告先後多次施用第一級毒品之犯行，時間緊密，犯罪構成要件相同，顯係基於
    概括犯意為之，為連續犯，依刑法第五十六條規定，以一罪論，並加重其刑。原
    審以被告罪證明確，予以論罪科刑，固非無見，惟就被告自九十二年九月十六日
    起至九十三年九月十七日止連續施用第一級毒品犯行，未及審究，尚有未合，檢
    察官上訴意旨執此指摘原判決不當，核有理由，應由本院將原判決予以撤銷改判
    。爰審酌被告年值青壯，不思尋求正當之身心發展，竟施用足以導致精神障礙、
    性格異常，甚至造成生命危險之毒品，戕害一己之身心健康，對社會治安可能之
    危害程度非微，惟其於犯罪後尚能坦承犯行等一切情狀，量處如主文所示之刑，
    以示懲儆。
三、扣案之第一級毒品海洛因二包（分別淨重一‧三○公克、○‧○一公克），共淨
    重一‧三一公克，其包裝袋與內裝毒品無法析離完盡，應概認係查獲之毒品，不
    問屬於犯人與否，爰依毒品危害防制條例第十八條第一項前段規定，併予宣告沒
    收銷燬；又扣案之注射針筒二支，為被告所用供施用第一級毒品海洛因所用之物
    ，業經被告供認在卷，爰依刑法第三十八條第一項第二款規定，併予宣告沒收。
四、臺灣板橋地方法院檢察署檢察官移送併案審理部分（九十三年度核退毒偵字第三
    五七號、九十三年度核退毒偵字第七○○號、九十三年度毒偵字第二六一六號、
    九十三年度核退毒偵字第一五八三號），關於被告另涉犯連續施用第二級毒品安
    非他命罪嫌部分，因原審僅就被告施用第一級毒品犯行而為判決，尚難逕認此部
    分與前揭判決有罪部分具裁判上一罪關係，本院自無從併予審究，應退回由檢察
    官另為適法處理。
五、本院於審判中發現其他裁判上一罪之犯罪事實，足認檢察官聲請以簡易判決處刑
    顯不適當，依刑事訴訟法第四百五十二條規定，應適用通常程序審判，本件爰撤
    銷原審判決，以第一審法院之地位，自為第一審通常程序之判決，附此敘明。
據上論斷，應依刑事訴訟法第四百五十二條，第四百五十五條之一第一項、第三項、
第三百六十九條第一項前段、第三百六十四條、第二百九十九條第一項前段，毒品危
害防制條例第十條第一項、第十八條第一項前段，刑法第十一條前段、第五十六條、
第三十八條第一項第二款，判決如主文。
本案經檢察官鄧媛到庭執行職務
中　　　華　　　民　　　國　　九十三　　年　　 十二 　　月　　二十一　　日
                                      臺灣板橋地方法院刑事第六庭
                                          審判長法  官  王敏慧
                                                法  官  絲鈺雲
                                                法  官  張江澤
右正本證明與原本無異。
如不服本判決，應於送達後十日內，向本院提出上訴狀。
                                                書記官  林怡秀
中　　　華　　　民　　　國　　九十三　　年　　 十二 　　月　　二十一　　日
附錄本案論罪科刑法條全文：
毒品危害防制條例第十條
施用第一級毒品者，處六月以上五年以下有期徒刑。
施用第二級毒品者，處三年以下有期徒刑。
